臺灣臺中地方法院刑事判決　　　　　　　96年度易字第1149號
公　訴　人　臺灣臺中地方法院檢察署檢察官
被　　　告　甲○○
上列被告因恐嚇案件，經檢察官提起公訴（95年度偵字第22165
號），本院判決如下：
    主    文
甲○○共同以加害生命、身體之事，恐嚇他人致生危害於安全，
累犯，處有期徒刑捌月，減為有期徒刑肆月，如易科罰金，以新
臺幣壹仟元折算壹日。
    犯罪事實
一、甲○○前因傷害案件，經本院於民國九十四年三月二十一日
    以九十四年度豐簡字第一二二號判處有期徒刑五月確定，於
    九十四年五月六日易科罰金執行完畢。緣甲○○、丁○○（
    俟到案後另行審結）與丙○○間有筆新臺幣一百八十萬元之
    賭債糾紛，因而甲○○、丁○○曾多次前往臺中縣神岡鄉○○街三二○巷二三弄四六號丙○○住處，向丙○○及其父母
    乙○○、戊○○追討賭債。九十五年九月十七日十八時許，
    甲○○、丁○○又再次前往丙○○上址住處向乙○○、戊○○追討賭債時，竟共同基於恐嚇之犯意聯絡而恫稱：「如不
    還錢，三天後就知道」、「三天後不還錢要給你們死」等語
    ，使戊○○、乙○○因而心生畏懼，致生危害於安全。嗣經
    乙○○、戊○○報警查獲上情。
二、案經臺中縣警察局報請臺灣臺中地方法院檢察署檢察官偵查
    起訴。
    理    由
一、訊據被告甲○○固坦承有於上揭時、地與丁○○至丙○○住
    處，向丙○○的父母乙○○、戊○○討債，惟矢口否認有何
    恐嚇犯行，辯稱：討債當時講話的聲音雖有比較大聲，但我
    們沒有出言恐嚇他們云云。經查：被告上開犯罪事實，業經
    被害人乙○○、戊○○於檢察官偵查中以證人身分具結證述
    屬實。該二人為尋常百姓，當無可能偽證誣陷、招惹被告及
    丁○○。參以被告於審理中自承：討債當時聲音有比較大聲
    ，離開時丁○○有說若不拿出錢，要給他們好看等語，益徵
    被告與丁○○索債當時態度強橫，是乙○○、戊○○證述被
    告與丁○○當時有以「如不還錢，三天後就知道」、「三天
    後不還錢要給你們死」等語恐嚇，衡情無違。復按共同正犯
    之意思聯絡，不限於事前有所協議，其於行為當時，基於相
    互之認識，以共同犯罪之意思參與者，亦無礙於共同正犯之
    成立；又意思之聯絡並不限於事前有所謀議，即僅於行為當
    時有共同犯意之聯絡者，亦屬之，且其表示之方法，亦不以
    明示通謀為必要，即相互間有默示之合致，亦無不可，最高
    法院七十三年臺上字第一八八六號、七十三年臺上字第二三
    六四號分別著有判例可資參照。被告與丁○○一同至被害人
    住處討債，二人以前述言詞恐嚇乙○○、戊○○，對渠等夫
    婦施加精神上壓力，揆諸前揭判例意旨，被告與丁○○對恐
    嚇乙○○、戊○○之犯行，有犯意聯絡及行為分擔甚明。本
    案事證明確，被告犯行洵堪認定，應依法論科。
二、核被告甲○○所為，係犯刑法第三百零五條恐嚇危害安全罪
    。被告與丁○○就上開恐嚇犯行，有犯意之聯絡及行為之分
    擔，為共同正犯。被告以一恐嚇行為，恐嚇乙○○、戊○○
    二人，係想像競合犯，應依刑法第五十五條之規定，從一重
    處斷。被告前因傷害案件，經本院於九十四年三月二十一日
    以九十四年度豐簡字第一二二號判處有期徒刑五月確定，於
    九十四年五月六日易科罰金執行完畢，有臺灣高等法院被告
    前案紀錄表及臺灣臺中地方法院檢察署刑案資料查註紀錄表
    在卷可憑，其前受有期徒刑執行完畢，五年內故意再犯本件
    有期徒刑以上之罪，為累犯，應依刑法第四十七條第一項規
    定加重其刑。爰審酌被告智識、素行、犯罪之動機、目的、
    手段，其不思循正常法律途徑解決債務糾紛，反與人共同出
    言恐嚇無辜之乙○○、戊○○夫婦，惡性非輕，犯後復否認
    犯行，未見悔意，態度欠佳等一切情狀，量處如主文所示之
    刑。又被告犯罪之時間，係在九十六年四月二十四日以前，
    所犯符合中華民國九十六年罪犯減刑條例所定之減刑條件，
    應依該減刑條例第二條第一項第三款之規定，減其宣告刑二
    分之一，並依該條例第九條之規定，諭知易科罰金之折算標
    準。
據上論斷，應依刑事訴訟法第二百九十九條第一項前段，刑法第
二十八條、第三百零五條、第五十五條、第四十七條第一項、第
四十一條第一項前段，刑法施行法第一條之一，中華民國九十六
年罪犯減刑條例第二條第一項第三款、第七條、第九條，判決如
主文。
中　　華　　民　　國　　96　　年　　9　　月　　19 　　日
                  刑事第十二庭  審判長法  官  莊深淵
                                      法  官  羅智文
                                      法  官  蔡建興
以上正本證明與原本無異。
如不服本判決，應於送達後十日內向本院提出上訴狀（須附繕本
），上訴於臺灣高等法院臺中分院。
                                      書記官  黃英寬
中　　華　　民　　國　　96　　年　　9　　月　　19 　　日
附錄論罪科刑法條：
刑法第三百零五條
以加害生命、身體、自由、名譽、財產之事，恐嚇他人致生危害
於安全者，處二年以下有期徒刑、拘役或三百元以下罰金。
